# 货币性项目暂估科目是否要进行外币重估

提问人：Doris0613 时间：2020-05-13 12:42:00
请教陈版主和大家，外币货币性项目的暂估科目，如应付暂估和应收暂估，月末是否需要进行汇率重估？
我有一点困惑，一方面，汇兑差额是由外币交易的交易日和款项结算日的不同而产生的，交易日是否是暂估入账的日期？从这个角度上讲应该进行重估；另一方面，货币性项目是企业持有的货币和将以固定或可确定金额的货币收取的资产或偿付的负债，似乎在真正开票时才真正满足固定或可确定。
请教陈老师，应如何考虑这个问题，暂估科目重估或不重估的理由是什么？感谢陈老师！

回答人：chenyiwei
虽然是暂估项目，但暂估的标的也是确定的货币金额，故期末也应当和其他外币货币性项目一样进行汇兑损益调整。另外，不要忘记期末首先应当根据最新可获得的信息，对暂估的原币金额进行必要的调整，使暂估额原币金额体现为期末的最佳估计数，然后才是汇兑损益调整。